【裁判字號】    97,上訴,5555
【裁判日期】    980415
【裁判案由】    毒品危害防制條例
【裁判全文】
臺灣高等法院刑事判決                97年度上訴字第5555號
上  訴  人
即  被  告  乙○○
選任辯護人  黃勝文律師
            林彥華律師
上列上訴人因違反毒品危害防制條例案件，不服臺灣板橋地方法
院97年度訴字第1971號，中華民國97年10月21日第一審判決（起
訴案號：臺灣板橋地方法院檢察署97年度偵續字第60號），提起
上訴，本院判決如下：
    主  文
上訴駁回。
    事  實
一、乙○○明知MDMA係毒品危害防制條例第2條第2項第2款所規
    定之第二級毒品，不得販售，竟基於販賣第二級毒品MDMA之
    犯意，以其所有之行動電話門號0000000000號作為對外聯絡
    販賣MDMA之工具，乙○○於民國96年8月15日，接獲甲○○
    以0000000000號行動電話撥打上開電話欲向乙○○購買第二
    級毒品MDMA（俗稱搖頭丸），乙○○遂於同日23時許，前往
    臺北縣新店市○○路○段235號3樓甲○○住處，以每顆含第
    二級毒品MDMA成份藥錠（以下簡稱第二級毒品MDMA藥錠）新
    臺幣（下同）250元之價格，出賣第二級毒品MDMA藥錠共100
    顆予甲○○，藉此牟利。而乙○○除賣出交付甲○○上述第
    二級毒品MDMA藥錠100顆外，另同時將隨身攜帶之第二級毒
    品MDMA藥錠100顆暫寄存予甲○○保管（甲○○涉犯施用第
    二級毒品部分，經臺灣臺北地方法院判處有期徒刑3月確定
    ，另涉犯意圖販賣而持有第二級毒品部分，經同法院判處無
    罪，並經本院駁回上訴在案）。嗣警方於96年8月16日16時3
    0分許，循線持搜索票至臺北縣新店市○○路○段235號3樓甲
    ○○住處執行搜索，扣得甲○○所持有來自乙○○之第二級
    毒品MDMA藥錠其中之199顆（驗後淨重58.42公克），乃據甲
    ○○之供述查出前情。
二、案經臺北市政府大安分局報告臺灣板橋地方法院檢察署檢察
    官偵查起訴。
    理  由
甲、證據能力部分
一、按被告以外之人於審判外之言詞或書面陳述，除法律有規定
    者外，不得作為證據，刑事訴訟法第159條第1項定有明文。
    又被告以外之人於審判外之陳述，雖不符同法第159條之1至
    第159條之4之規定，而經當事人於審判程序同意作為證據，
    法院審酌該言詞陳述或書面陳述作成時之情況，認為適當者
    ，亦得為證據；當事人、代理人或辯護人於法院調查證據時
    ，知有第159條第1項不得為證據之情形，而未於言詞辯論終
    結前聲明異議者，視為有前項之同意，同法第159條之5復定
    有明文。立法意旨在於傳聞證據未經當事人之反對詰問予以
    核實，原則上先予排除。惟若當事人已放棄反對詰問權，於
    審判程序中表明同意該等傳聞證據可作為證據；或於言詞辯
    論終結前未聲明異議，基於尊重當事人對傳聞證據之處分權
    ，原則上即可承認該傳聞證據之證據能力。本件檢察官、被
    告乙○○及其辯護人於本院行準備程序時，對於證人甲○○
    在檢察官面前所為具結證述之證據能力並無爭執，嗣於審判
    期日，本院再度訊問檢察官、被告及其選任辯護人對卷內證
    據之證據能力有何意見，其等均答稱沒有意見（見本院卷98
    年3月25日審判筆錄第2頁），迄於言詞辯論終結前復未聲明
    異議，本院審酌證人甲○○上述證詞係在檢察官面前具結後
    本於自由意志所作成，取證過程適法，亦無證明力明顯過低
    之瑕疵，為證明犯罪事實所必要，以之作為證據為適當，依
    上開規定及說明，證人甲○○於偵查中之陳述，得作為證據
    。
二、又現行刑事訴訟法關於「鑑定」之規定，除選任自然人充當
    鑑定人外，另設有囑託機關鑑定制度。依同法第198條、第2
    08條之規定，不論鑑定人或鑑定機關、團體，固均應由法院
    、審判長、受命法官或檢察官視具體個案之需要而為選任、
    囑託，並依第206條之規定，提出言詞或書面報告，始符合
    同法第159條第1項所定得作為證據之「法律有規定」之情形
    。否則所為之鑑定，仍屬傳聞證據。然於司法警察機關調查
    中之案件，為因應實務上，或因量大、或有急迫之現實需求
    ，併例行性當然有鑑定之必要者，例如毒品之種類與成分、
    尿液之毒品反應，或者槍彈有無殺傷力等鑑定，基於檢察一
    體原則，得由該管檢察長對於轄區內之案件，以事前概括選
    任鑑定人或囑託鑑定機關、團體之方式，俾便轄區內之司法
    警察官、司法警察對於調查中之此類案件，得即時送請先前
    已選任之鑑定人或囑託之鑑定機關、團體實施鑑定，以求時
    效。此種由檢察機關概括選任鑑定人或概括囑託鑑定機關、
    團體，再轉知司法警察官、司法警察於調查犯罪時參考辦理
    之作為，法無明文禁止，而司法警察官、司法警察依檢察官
    所概括選任之鑑定人或囑託鑑定機關、團體所為之鑑定結果
    ，與檢察官選任或囑託為鑑定者，性質上並無差異，同具有
    證據能力，有最高法院96年度臺上字第2860號判決意旨可憑
    。查本件判決所引之內政部警政署刑事警察局刑鑑字第0960
    129381號毒品鑑定書，係臺北市政府警察局大安分局依檢察
    機關概括授權而委託內政部警政署刑事警察局執行鑑定職務
    所出具之書面鑑定報告，依上揭判決意旨，自有證據能力。
乙、認定事實之理由
一、訊據被告矢口否認有何販賣第二級毒品MDMA之犯行，於原審
    辯稱：其與甲○○是在戒治所認識的朋友，出所後不會常以
    電話聯絡，96年8月15日被告有與甲○○以電話聯絡，甲○
    ○叫被告到其住處，但是沒有說原因，被告以為甲○○要還
    錢，被告沒有販賣100顆MDMA予甲○○等語；提起上訴後再
    辯稱：原審以被告96年8月15日與甲○○間之電話通聯紀錄
    通聯基地台位置、被告於翌日即遭警方查獲等情，推論被告
    有為交易毒品之目的而與甲○○見面，然該電話通聯紀錄並
    無通話內容可佐，且被告與甲○○有金錢上往來，雙方以電
    話聯絡或相約見面實屬正常，不能遽以推論雙方有毒品交易
    犯行。甲○○自始即稱毒品來源為被告，自不可能於事後改
    口以自圓其說，此為事理之當然，故不能僅憑甲○○之歷次
    供述一致，即認甲○○所言為真實。又縱認被告有與甲○○
    相約交易毒品，雙方必然於見面前即將交易之數量、價錢確
    認清楚，然於甲○○表示欲購買100顆搖頭丸之情形下，被
    告卻攜帶200多顆搖頭丸前往交易，攜帶之數量超出甚多，
    且甲○○前已有積欠被告金錢之紀錄，被告豈可能同意甲○
    ○就其中100顆搖頭丸付款2萬5千元，餘者先由甲○○攜回
    日後再付款，甲○○此部分所述顯與常情不符。另甲○○本
    身經濟狀況不佳，積欠銀行債務，其供稱於96年8月15日以
    現金2萬5千元向被告購買搖頭丸之說法殊值懷疑，應就甲○
    ○是否有於當日前往金融機構提領現金或以其他方式取得現
    金加以調查，以探求其供述之真實性云云。
二、經查：
（一）被告於上揭時地販賣第二級毒品MDMA藥錠100顆予甲○○
      之事實，業據甲○○於原審具結證稱：我在96年8月間有
      施用搖頭丸（即MDMA之俗稱）、有跟被告拿過，也有跟其
      他藥頭拿過、最後一次向被告購買搖頭丸是在被查獲前一
      天，在我臺北縣新店市○○路○段235號3樓之住處樓下碰
      面，我再帶被告上樓、我本來要買100顆，因為被告有帶2
      00顆，所以我先給了100顆的錢，剩下的100顆沒有給錢，
      被告表示若使用後覺得效果不錯，再向其購買另外的100
      顆；當時我是用0000000000號行動電話撥打給被告等語在
      卷（見原審卷第150頁、第151頁），與其於偵查中之證述
      相同（見臺灣臺北地方法案檢察署第60號偵查卷第56頁）
      。本院為探究事實，依被告及其選任辯護人之聲請，於98
      年3月25日審判期日，再度傳喚證人甲○○與被告當庭對
      質，甲○○仍具結證稱上情無誤，甲○○稱：「（辯護人
      問：你96年8月15日打電話給被告要作什麼？）我沒印象
      ，之前有碰面，他說有錢的時候可以打給他。（審判長請
      證人說明清楚）續答：之前我跟他拿搖頭丸，拿散的一顆
      400，他說拿多一點可以算1顆250元，當天打電話就是要
      跟他買搖頭丸。（受命法官徵得審判長同意訊問證人：為
      何剛才說沒印象？）確定的日期及時間我沒印象，但這件
      事我確定有，因為隔天我就被抓了。（辯護人問：你說打
      電話時，要跟被告買搖頭丸，當時有無約定要買多少數量
      ？）我們之前有說我下次打給他，會跟他要買多少。（辯
      護人問：你說打電話時，要跟被告買搖頭丸，當時有無約
      定要買多少數量？）沒印象，只記得最後一次是買100顆
      。（辯護人問你當天準備多少錢跟他買？）2萬5千元。（
      辯護人問：當天被告拿多少搖頭丸給你？）他放200顆在
      我這裡。（辯護人問：是2萬5千元買200顆嗎？）2萬5千
      元是買100顆，另100顆是先放在我這裡，他當天是帶500
      顆來。（辯護人問你平常都買1、2顆，為何那次買這麼多
      ？）我平常不只買1、2顆。」（見本院98年3月25日審判
      筆錄第4頁、第5頁）。又門號0000000000號行動電話於96
      年8月間為被告所使用一情，已據被告於偵查中供陳在卷
      （見第23103號偵查卷第92頁），而被告所使用之上揭行
      動電話，於96年8月15日22時46分起至同日23時14分許，
      與甲○○所有之0000000000號行動電話，有7通通聯紀錄
      ，最後2通電話基地台為臺北縣新店市○○路○段251號8樓
      頂樓，此有門號0000000000號行動電話通聯資料查詢附卷
      可參（見第67號偵查卷第7頁），以被告與甲○○於96年8
      月15日22時許，半小時內有7通之密集電話聯絡，且末2通
      通聯基地台緊鄰甲○○上址住處，足證甲○○所述其與被
      告於96年8月15日在甲○○住處碰面等語，應屬事實。被
      告雖辯稱上開電話係為聯繫甲○○還款事宜云云，然若雙
      方僅為聯繫還錢事宜，只需於電話中說明還款金額及碰面
      地點即可，衡情應無如此密集聯絡之必要。再者，警員於
      96年8月16日至臺北縣新店市○○路○段235號3樓甲○○住
      處執行搜索，當場扣得第二級毒品199顆MDMA藥錠，已據
      證人即執行搜索警員趙家驄於原審證述明確（見原審卷第
      180頁），該等藥錠經警方依檢察官概括授權移請內政部
      警政署刑事警察局取樣鑑定結果，確認含有第二級毒品MD
      MA成份無誤（驗後淨重58.42公克），有該局刑鑑字第096
      0129381號毒品鑑定書影本在卷可稽，則甲○○與被告碰
      面翌日即為警扣得其所持有之第二級毒品MDMA藥錠199顆
      ，而甲○○於偵查、原審及本院審理時均具結明確供稱上
      開扣案毒品係向被告購買，參諸本件警方依臺灣桃園地方
      法院檢察署檢察官核發通訊監察書對被告執行行動電話通
      訊監察之結果，被告在電話當中有如附表所示之通聯內容
      （見96年度偵續字第60號偵查卷第67頁至第77頁通訊監察
      譯文），被告與他人均利用行動電話以暗語虛掩交易標的
      ，而被告於96年6月30日凌晨4時6分22秒，尚利用另支000
      0000000號行動電話與甲○○聯絡，被告應甲○○之詢問
      答稱：「（甲○○問：你那邊有衣服可以穿嗎？）被告答
      ：有啊。（甲○○問：有什麼牌子？）被告答：有蝴蝶的
      標誌，洋基隊的也有。（甲○○稱：黃色的喔？）被告答
      ：我是米色的。（甲○○稱：支援一下啊）被告答：你要
      多少？（甲○○稱：朋友要拿去擺地攤）被告答：要幾件
      ？（甲○○稱：他沒什麼錢，可能買10件，從小本做起）
      被告答：可以啊（甲○○稱：那我去找你了）被告答：好
      。」（見第23103號偵查卷第51頁通訊監察譯文），本院
      於98年3月25日審判期日提示上開通訊監察譯文予被告表
      示意見，被告對其證據能力並無爭執，僅稱：「衣服我不
      知道、時間隔很久了。」，經閱覽譯文後，又稱「後來我
      們也沒見面。」云云，衡諸時下第二級毒品MDMA交易之安
      排，常以「衣服若干件」代稱MDMA搖頭丸，以規避警方查
      緝，此見新聞媒體多所報導，亦為本院從事審判職務之所
      知，是以甲○○證稱其之前曾向所謂藥頭之被告購買第二
      級毒品MDMA，本件亦以行動電話與被告聯絡而向被告購入
      第二級毒品MDMA藥錠100顆，信而有憑，堪信甲○○上揭
      證述為真實。
（二）被告於原審之辯護人雖為被告辯稱：甲○○因記恨被告曾
      向其催討債務，當時口氣不好，所以故為上開誣陷之詞，
      且甲○○於原審亦證稱警詢中關於「小賈」的部分是應警
      察要求所說，實際上此部分不實在等語，足證甲○○係因
      為警逮捕後心生畏懼，且與被告曾有債務嫌隙，故誣指被
      告云云。然查：甲○○於原審固不否認曾向被告借款，惟
      證稱：我只有一次車貸部分有延期清償，但是後來都有向
      被告還清借款，我沒有印象被告曾向我催討債務等語（見
      原審卷第152頁），被告於警詢中亦供陳：我與甲○○並
      無仇怨等語（見第23103號偵查卷第20頁），故難認上述
      所稱因被告曾以不佳語氣向甲○○討債，致甲○○心生不
      滿而刻意設詞構陷被告，況衡諸常情，借錢還款為債務人
      之義務，縱然被告曾以不佳口吻向甲○○催討債務，然被
      告既未使用暴力或其他一般足以引起借款人不滿之不法方
      式催討債務，甲○○當無僅以被告以不佳口氣討債之由而
      誣陷被告涉犯販賣第二級毒品之重罪之必要。至甲○○固
      於原審證稱：警詢筆錄中只有最後關於「小賈」部分是不
      實在的，因為警察叫我再多說幾個人，所以我才會這樣說
      ，但是其餘警詢內容都是實在的等語（見原審卷第153頁
      ），雖足認甲○○於警詢中所述部分不實在，然甲○○已
      證稱關於被告部分係屬實在，且甲○○自警詢、偵查、原
      審及本院審理均指證係向被告購買扣案第二級毒品MDMA，
      並有為警查獲之第二級毒品MDMA藥錠扣案足資佐證，此情
      形與證人甲○○空言向所謂「小賈」購買毒品完全不同，
      故不得以甲○○於警詢中關於「小賈」之陳述為不實在，
      即據以推論甲○○關於其向被告購買第二級毒品MDMA之證
      詞，亦為不可採信，本院自當無從以此而為被告有利之認
      定。
（三）又被告之選任辯護人於本院審理時，一再辯稱甲○○經濟
      能力困窘，根本無資力向被告購買大量毒品MDMA，惟證人
      甲○○就此已於本院98年3月25日審判期日作證時陳明其
      所積欠銀行之卡債款項已停止清償，購買毒品的錢2萬5千
      元，不是銀行提款出來，其向女友借錢，家人也會給其金
      錢等語，有當日審判筆錄第5頁可考。而以本件甲○○向
      被告所購買第二級毒品MDMA價金不過2萬5千元，並非高額
      之鉅款，甲○○之購買毒品金錢來源自無特別之困難，其
      亦陳明得自於女友及家人之資金借助，被告及其辯護人欲
      以此推翻被告出售第二級毒品MDMA之事實認定，自無可採
      。
（四）至於被告辯稱本件檢察官未提出有關其與證人甲○○之通
      話內容監聽紀錄，不得證明其與甲○○有毒品交易之事實
      ，甲○○係蓄意誣陷被告乙節。按實施通訊監察僅為取得
      犯罪證據方法之一，非謂有通訊監察所得證據資料始能證
      明被告犯罪，本件證人甲○○對於其向被告購入第二級毒
      品MDMA藥錠之交易時間、地點、數量等交易詳情均已結證
      甚明，證人甲○○之證言屬於直接證據，又經被告及其辯
      護人於原審及本院行使對質詰問權予以覈實，其證明力當
      不低於尚須藉由推理作用予以判讀之電話通聯譯文，檢察
      官就被告此部分犯罪事實之存在，業盡舉證之責任，復經
      本院認定甲○○所言屬實，詳如前所述，被告執此為辯，
      殊屬無據，本件事實已明，有關被告與甲○○於96年8月1
      5日之通話內容監聽內容，自無再予蒐集調查之必要。
三、綜上所述，被告所辯各節，無非畏罪飾卸之詞，不足採信。
    又本件雖因被告否認犯行，而無法查出被告購入第二級毒品
    MDMA藥錠之成本價格，然以被告出售予甲○○之第二級毒品
    MDMA藥錠之數量多達100顆，每顆250元，甲○○於本院審理
    時亦具結證稱：「拿散的，1顆價格為400元」，足認被告所
    出售第二級毒品MDMA藥錠每顆之價格隨買方購買數量而定，
    凡數量多者，每顆單價即較低，以此種隨量批價交易方式、
    每顆MDMA藥錠價差甚且達150元，換成折扣率為以3.75折計
    價，其間存有高額利潤甚明，被告當有藉賺得買入與販出之
    差價牟利無疑，本案事證明確，被告犯行，堪以認定，應予
    依法論科。
四、核被告所為，係犯毒品危害防制條例第4條第2項之販賣第二
    級毒品MDMA罪。被告持有第二級毒品之低度行為，為販賣之
    高度行為所吸收，不另論罪。起訴事實另認被告於上揭時地
    係販賣200顆MDNA予甲○○，認就超過100顆MDMA部分，亦涉
    犯販賣第二級毒品罪嫌。然查，甲○○於原審已證稱：我是
    購買100顆，因為我吃也沒有那麼快，是被告自己說他那邊
    還有，所以多放100顆給我，因為他那邊不想放這麼多等語
    在卷（見原審卷第154頁），顯見被告雖交付200顆MDNA予甲
    ○○，然實際僅販賣其中100顆MDNA，至於其他100顆，並無
    出售或移轉所有權之意，此外，亦查無證據證明被告確有販
    賣超過100顆MDNA予甲○○之情，此部分販賣犯行不能證明
    ，因公訴意旨認此部分與被告被訴有罪部分為實質上一罪關
    係，爰不另為無罪之諭知。本件原審同上認定，以被告犯罪
    事證明確，援引刑事訴訟法第299條第1項前段，毒品危害防
    制條例第4條第2項規定，審酌被告前有施用毒品之犯罪紀錄
    ，此有本院被告前案紀錄表在卷可參，其無視國家對於杜絕
    毒品犯罪之禁令，更當知施用者一旦吸食上癮，往往為購得
    毒品不惜傾家蕩產，甚至以非法方法取得購毒之資金，然其
    為圖私利竟不惜販賣毒品，侵害社會法益甚鉅，又其販賣之
    第二級毒品MDMA藥錠達100顆，數量非少，然僅販賣予甲○
    ○1人，及被告犯罪後未坦承犯行之態度等一切情狀，認檢
    察官求處無期徒刑，尚嫌過重，而量處被告有期徒刑9年，
    其認事用法均無錯誤，有關本刑之量定亦稱妥適。而被告販
    賣第二級毒品MDMA予甲○○，所得現款2萬5千元，雖未扣案
    ，惟為被告所有並為犯罪所得之財物，應依毒品危害防制條
    例第19條第1項之規定諭知沒收，如全部或一部不能沒收時
    ，應以其財產抵償之。未扣案之0000000000號行動電話（含
    SIM卡1張），係被告所有，供其聯絡本案販賣第二級毒品所
    用之物，亦應依上開規定宣告沒收，如全部或一部不能沒收
    時，追徵其價額或以其財產抵償之。另扣案之Airwaves空包
    裝袋10個、電子磅秤1台、塑膠分裝袋1包、愷他命空瓶7個
    、手機1支（含門號0000000000號SIM卡1張）、粉狀愷他命1
    包等物，於客觀上查無積極證據可認與本件被告販賣第二級
    毒品MDMA之犯罪有何關連性，不得於本案併予宣告沒收。至
    於扣案含第二級毒品MDMA成份藥錠14顆（見臺北市政府警察
    局96年10月12日北市鑑毒字第748號鑑驗通知書），係自被
    告位於臺北縣新莊市○○路415號4樓住處外防火巷所扣得，
    此據證人即前往搜索警員楊明福、趙家驄於原審證述明白（
    見原審卷第86頁、第182頁），然被告矢口否認該扣案物為
    其所有，且證人即上開搜索時在場之第三人鄭國雄、蘇育可
    於原審均證稱：其等會在警詢中之陳稱扣案之MDMA是被告所
    有云云，係經警方誘導所為，實際上其等不知道扣案之MDMA
    為何人所有等語（見原審卷第89頁、第138頁），則上揭扣
    案物究否為被告所有，非無疑義，況縱認上揭扣案物確為被
    告所有，然被告販賣甲○○第二級毒品之時間為96年8月15
    日，距離警方於96年10月4日扣得該MDMA14顆相隔已近2月，
    衡情亦難認上開扣案物為被告約於2個月前販賣第二級毒品
    MDMA予甲○○所剩餘者，故無從認定該扣案物與被告於本案
    犯行有何關連性，基於罪刑不可分之原則，不應於本案宣告
    沒收銷燬之。惟上揭扣案MDMA14顆若係被告所有，則被告是
    否另涉犯持有第二級毒品或意圖販賣而持有第二級毒品等犯
    行，允宜由檢察官另案偵查處理，原審就此部分從刑之諭知
    ，亦無違誤。被告執詞否認犯罪，摘原判決不當，提起上訴
    求為改判無罪，為無理由，應予駁回。
五、另被告於本件言詞辯論終結前，雖以訴訟之指揮等職務執行
    有所偏頗等詞聲請受命法官迴避（按經本院98年度聲字第98
    4號裁定駁回在案），然依刑事訴訟法第22條「推事（法官
    ）被聲請迴避者，除因急速處分或以第18條第2款為理由外
    ，應即停止訴訟程序。」之反面解釋，本件並無須停止訴訟
    程序，且被告及其辯護人於本院98年4月1日最後言詞辯論期
    日，亦未有請求受命法官迴避或停止審判之主張，本院自得
    依法續行審判程序，附此敘明。
六、本院通觀附表所載之被告與他人電話通訊監察譯文及證人甲
    ○○之證詞與前引甲○○與被告之通話內容，被告除有本件
    販賣第二級毒品MDMA之犯行外，尚涉嫌於96年6月及7月間販
    賣第二級毒品MDMA予甲○○及他人，因被告此部分犯嫌與本
    案無裁判上一罪之關係，非本案起訴效力所及，本院無法逕
    予審究，爰依職權告發請該管檢察署檢察官依法續予偵辦。
據上論斷，應依刑事訴訟法第368條，判決如主文。
本案經檢察官劉異海到庭執行職務。
中    華    民    國    98    年    4     月    15    日
                  刑事第十三庭審判長法  官   曾德水
                                    法  官   林婷立
                                    法  官   陳恆寬
以上正本證明與原本無異。
如不服本判決，應於收受送達後10日內向本院提出上訴書狀，其
未敘述上訴之理由者並得於提起上訴後10日內向本院補提理由書
（均須按他造當事人之人數附繕本）「切勿逕送上級法院」。
                                    書記官   黃家麟
中    華    民    國    98    年    4     月    20    日
附錄本判決論罪之法律條文：
毒品危害防制條例第4條第2項
製造、運輸、販賣第二級毒品者，處無期徒刑或7年以上有期徒
刑，得併科新臺幣7百萬元以下罰金。
附表
┌────────────────────────────────────┐
│被告乙○○ 0000000000號行動電話監聽譯文節錄                             │
├──┬────┬────────┬───────────────────┤
│編號│日    期│撥入\撥出       │ 通話內容                             │
│    │時    間│通話對象及其號碼│（A：被告乙○○；B：通話對象）        │
├──┼────┼────────┼───────────────────┤
│ 01 │96.07.07│撥入            │B：喂，阿祥，你幫我結算一下，我們的帳 │
│    │12:42:49│某男 0000000000 │   幫忙結算一下。                     │
│    │        │                │A：好。                               │
│    │        │                │B：你整理好再一個一個跟我對。         │
│    │        │                │A：就只有19阿。                       │
│    │        │                │B：19件嘛？                           │
│    │        │                │A：對阿，還有6千塊阿。                │
├──┼────┼────────┼───────────────────┤
│ 02 │96.07.07│撥出            │A：還有40件啦，前幾天你不是來拿40件？ │
│    │12:57:19│某男 0000000000 │B：對。                               │
│    │        │                │A：就這樣子。                         │
├──┼────┼────────┼───────────────────┤
│ 03 │96.07.07│撥入            │B：我可以跟你調一件E嗎？              │
│    │15:30:02│某男 0000000000 │A：你是哪位？                         │
│    │        │                │B：我住天母。                         │
│    │        │                │A：你只要調東西嗎？                   │
├──┼────┼────────┼───────────────────┤
│ 04 │96.07.07│撥入            │B：今天下午有趴嗎？                   │
│    │15:40:54│某男 0000000000 │A：你是哪位？                         │
│    │        │                │B：我住士林。                         │
│    │        │                │A：我下午有阿。                       │
│    │        │                │B：現在嗎？                           │
│    │        │                │A：嗯。                               │
│    │        │                │B：我如果要帶朋友可以嗎？             │
│    │        │                │A：可以，我有收清潔費你知道嗎？       │
│    │        │                │B：多少？                             │
│    │        │                │A：2百塊。                            │
│    │        │                │B：東西再另外算？                     │
│    │        │                │A：是另外算，我現在剛開始，如果你們現 │
│    │        │                │   在來我人比較少就收1百塊。飲料你們就│
│    │        │                │   不用帶了，你們晚上來也一樣要收清潔 │
│    │        │                │   費，因為現在很多私趴都有收清潔費。 │
│    │        │                │B：現在有了嗎？                       │
│    │        │                │A：我4個人，你們要...                 │
├──┼────┼────────┼───────────────────┤
│ 05 │96.07.07│撥出            │A：阿樂嗎？                           │
│    │20:38:14│阿樂 0000000000 │B：恩。                               │
│    │        │                │A：你好，我是壟壟的朋友。             │
│    │        │                │B：阿祥嗎？                           │
│    │        │                │A：我方便哪時候？                     │
│    │        │                │B：我這邊最少要1百，你OK嗎？          │
│    │        │                │A：問題是如果我要1千呢？              │
│    │        │                │B：這樣要等喔，你也知道現在很難那個阿 │
│    │        │                │   。                                 │
│    │        │                │A：要等多久？                         │
│    │        │                │B：我晚上給你答覆，因為這我不確定。   │
│    │        │                │A：好，反正1百有就對了。              │
│    │        │                │B：恩。                               │
│    │        │                │A：那1百多少？                        │
│    │        │                │B：他有跟你講過嗎？                   │
│    │        │                │A：恩，大致上講一下，2百嗎？          │
│    │        │                │B：對，因為這價錢已經開到最低了，1千也│
│    │        │                │   只能到80塊，因為他算是蠻久的。     │
│    │        │                │A：可以阿，現在有什麼的？             │
│    │        │                │B：他每個禮拜出的都不太一樣，可是他不 │
│    │        │                │   會脫離洋基跟LV。                   │
│    │        │                │A：我現在跟你拿是哪一種的？           │
│    │        │                │B：你晚上會很早睡嗎？                 │
│    │        │                │A：不會。                             │
│    │        │                │B：你住哪裡？                         │
├──┼────┼────────┼───────────────────┤
│ 06 │96.07.07│撥入            │B：祥哥，我是小谷，我要跟你講一件事。 │
│    │21:19:46│小谷 0000000000 │A：你說。                             │
│    │        │                │B：我的K放在你的水族箱旁邊，你就幫我保│
│    │        │                │   管一下囉。                         │
├──┼────┼────────┼───────────────────┤
│ 07 │96.07.07│撥出            │B：請問一下黑貓你那邊有嗎？           │
│    │22:11:08│某男 0000000000 │A：有阿。                             │
│    │        │                │B：你怎麼賣？                         │
│    │        │                │A：你要幾件？                         │
│    │        │                │B：要多少？                           │
│    │        │                │A：單賣一件要6百。                    │
│    │        │                │B：怎麼那麼貴。                       │
│    │        │                │A：拜託，我又不是頭。                 │
│    │        │                │B：綱綱（綽號）是賣5MAIL對不對？      │
│    │        │                │A：對阿。                             │
│    │        │                │B：他有賣黑貓嗎？                     │
│    │        │                │A：有阿。                             │
│    │        │                │B：黑貓跟5MAIL都是他在賣的？          │
│    │        │                │A：我不知道捏，這個你要自己去問他。   │
│    │        │                │B：我知道他有賣5MAIL。                │
├──┼────┼────────┼───────────────────┤
│ 08 │96.07.08│撥入            │B：你家現在有幾個人？                 │
│    │00:51:55│某男 0000000000 │A：10幾個。                           │
│    │        │                │B：好，我過去囉。                     │
│    │        │                │A：恩，掰。                           │
├──┼────┼────────┼───────────────────┤
│ 09 │96.07.08│撥入            │B：阿祥，我是阿樂。                   │
│    │02:09:04│阿樂 000000000  │A：恩。                               │
│    │        │                │B：你要多少？                         │
│    │        │                │A：你確定有嗎？                       │
│    │        │                │B：明天，可是你要跟我確定數量，我要跟 │
│    │        │                │   人家確定。                         │
│    │        │                │A：我等一下跟你講。                   │
│    │        │                │B：好，掰掰。                         │
├──┼────┼────────┼───────────────────┤
│ 10 │96.07.08│撥出            │B：喂。                               │
│    │02:10:49│某男 0000000000 │A：你東西夠嗎？                       │
│    │        │                │B：還OK，怎麼了？                     │
│    │        │                │A：你還有嗎？                         │
│    │        │                │B：你要拿是不是？                     │
│    │        │                │A：對阿。                             │
│    │        │                │B：你要拿什麼？                       │
│    │        │                │A：我上次拿的那些OK嗎？               │
│    │        │                │B：梨嗎？天上飛的？                   │
│    │        │                │A：不是。                             │
│    │        │                │B：打棒球的？                         │
│    │        │                │A：恩，你要多少？                     │
├──┼────┼────────┼───────────────────┤
│ 11 │96.07.08│撥出            │A：阿樂，先跟你拿1百。                │
│    │02:11:43│阿樂 0000000000 │                                      │
├──┼────┼────────┼───────────────────┤
│ 12 │96.07.08│撥出            │B：喂。                               │
│    │17:56:56│某男 0000000000 │A：你在幹嘛？                         │
│    │        │                │B：我在拿貨，我在等客人拿走，今天客人 │
│    │        │                │   有跟我訂電動玩具阿，人家要玩，我不 │
│    │        │                │   能烙跑吧。                         │
├──┼────┼────────┼───────────────────┤
│ 13 │96.07.08│撥出            │B：阿祥，我朋友說沒辦法過去。         │
│    │21:33:38│阿樂 0000000000 │A：我去你是去你們家嗎？               │
│    │        │                │B：沒有，在路上。                     │
│    │        │                │A：路上不保險，是什麼東西？           │
│    │        │                │B：綠蝴蝶。                           │
│    │        │                │A：都是綠蝴蝶？                       │
│    │        │                │B：恩，中和家福保齡球館，連城路板南路 │
│    │        │                │   。                                 │
│    │        │                │A：我不知道。                         │
│    │        │                │B：因為他今天沒辦法過去。             │
│    │        │                │A：好拉，我過去一趟，到那邊打給你。   │
├──┼────┼────────┼───────────────────┤
│ 14 │96.07.08│撥出            │A：我家也會有，我看看，我先拿東西。   │
│    │22:00:10│某男 0000000000 │B：好阿，不是有那個洋基打棒球的嗎？   │
│    │        │                │A：綠色蝴蝶啦。                       │
│    │        │                │B：看怎樣再跟我說。                   │
│    │        │                │A：我這邊人數不夠，再到你那邊。       │
│    │        │                │B：好，掰掰。                         │
├──┼────┼────────┼───────────────────┤
│ 15 │96.07.08│撥入            │B：我這邊你還要嗎？因為這兩天可能沒了 │
│    │22:30:47│阿樂 0000000000 │   。                                 │
│    │        │                │A：我要，但是我要明天可以嗎？         │
│    │        │                │B：明天可能就沒辦法了，如果你要我就先 │
│    │        │                │   拿給你。                           │
│    │        │                │A：問題我現金沒辦法馬上拿出來。       │
│    │        │                │B：是喔。                             │
│    │        │                │A：明天下午可以嗎？                   │
│    │        │                │B：明天下午不行捏，這人家都訂好了。   │
│    │        │                │A：他後面還會有嗎？                   │
│    │        │                │B：不確定。                           │
│    │        │                │A：你不早講，你方便幫我送過來嗎？     │
│    │        │                │B：你還要多少？                       │
│    │        │                │A：再拿1百。                          │
│    │        │                │B：好阿，那我到三重打...              │
│    │        │                │（總共拿了2百件）                     │
├──┼────┼────────┼───────────────────┤
│ 16 │96.07.08│撥出            │B：喂。                               │
│    │22:36:14│阿樂 0000000000 │A：他只有這種的嗎？                   │
│    │        │                │B：恩。                               │
│    │        │                │A：那跟米色的有差別嘛？               │
│    │        │                │B：你說的是蝴蝶嘛？                   │
│    │        │                │A：恩，還有洋基的。                   │
│    │        │                │B：都差不多。                         │
│    │        │                │A：都是從這邊來的？                   │
│    │        │                │B：恩。                               │
│    │        │                │A：好，掰掰。                         │
├──┼────┼────────┼───────────────────┤
│ 17 │96.07.09│撥出            │B：好。                               │
│    │16:10:31│阿樂 0000000000 │A：那幫我確認一下有沒有別款的。       │
│    │        │                │B：有，那種很貴，那個很好。           │
│    │        │                │A：什麼款式的？                       │
│    │        │                │B：粉紅SPA。                          │
│    │        │                │A：他那個不能參雜一件喔？             │
│    │        │                │B：不行，那個進口的。                 │
│    │        │                │A：那個要多少錢？                     │
│    │        │                │B：那個可能要4百多喔。                │
│    │        │                │A：那太貴了。                         │
│    │        │                │B：因為外面是8百阿。                  │
│    │        │                │A：那他也是要拿那麼多嗎？             │
│    │        │                │B：那也是一次拿這麼多。               │
├──┼────┼────────┼───────────────────┤
│ 18 │96.07.09│撥入            │B：祥哥，我是小緯，我跟你講我朋友想調 │
│    │20:24:10│小緯 0000000000 │   東西，你東西怎麼賣？               │
│    │        │                │A：問題我不在家捏。                   │
│    │        │                │B：沒關係，不是現在。                 │
│    │        │                │A：調多少？                           │
│    │        │                │B：1、2件。                           │
│    │        │                │A：那就5百。                          │
│    │        │                │B：那我調嗎？                         │
│    │        │                │A：4百5。                             │
│    │        │                │B：恩。                               │
│    │        │                │A：可是我不在家。                     │
│    │        │                │B：那我再跟你聯絡。                   │
├──┼────┼────────┼───────────────────┤
│ 19 │96.07.09│撥入            │B：祥哥，晚上OK嗎？明天可能沒辦法。   │
│    │20:43:58│阿樂 0000000000 │A：晚上幾點？                         │
│    │        │                │B：1、2點吧。                         │
│    │        │                │A：好阿，你打給我。                   │
│    │        │                │B：那我去三重找你喔。                 │
│    │        │                │A：可以阿。                           │
│    │        │                │B：2百嗎？                            │
│    │        │                │A：好。                               │
│    │        │                │B：恩，掰。                           │
├──┼────┼────────┼───────────────────┤
│ 20 │96.07.09│撥入            │A：喂。                               │
│    │23:30:44│阿樂 000000000  │B：你在忙嗎？                         │
│    │        │                │A：還好。                             │
│    │        │                │B：我要跟你講一個不好的消息。         │
│    │        │                │A：恩？                               │
│    │        │                │B：上面說要漲10塊，而且下一次也會漲10 │
│    │        │                │   塊。                               │
│    │        │                │A：漲10塊是？                         │
│    │        │                │B：21。                               │
│    │        │                │A：那東西勒？                         │
│    │        │                │B：是一樣的。                         │
│    │        │                │A：是喔。                             │
│    │        │                │B：因為外面很缺，一個禮拜只出3千，上面│
│    │        │                │   剛剛做的決定。                     │
│    │        │                │A：恩。                               │
│    │        │                │B：下面你有在玩嗎？                   │
│    │        │                │A：下面的東西我要試才知道。           │
│    │        │                │B：你可以拿到多少？                   │
│    │        │                │A：你可以給我多少？                   │
│    │        │                │B：你要比較好的我可以介紹。           │
│    │        │                │A：那多少？                           │
│    │        │                │B：580～600，東西都差很多，你要5百也有│
│    │        │                │   ，我是問你拉，2個都不是我的，我只是│
│    │        │                │   介紹。                             │
├──┼────┼────────┼───────────────────┤
│ 21 │96.07.10│撥出            │A：你們都沒算嗎？                     │
│    │11:34:13│阿樂 0000000000 │B：有阿。                             │
│    │        │                │A：可是少18件捏。                     │
│    │        │                │B：18喔！                             │
│    │        │                │A：恩阿。                             │
│    │        │                │B：我起床打給你。                     │
├──┼────┼────────┼───────────────────┤
│ 22 │96.07.10│撥入            │B：你那邊應該有190件喔。              │
│    │11:35:18│阿樂 0000000000 │A：182件。                            │
│    │        │                │B：那等於少8，因為我在車上跟你拿10個。│
│    │        │                │A：對吼，你拿10個。                   │
│    │        │                │B：好，那我等等給你電話               │
├──┼────┼────────┼───────────────────┤
│ 23 │96.07.10│撥出            │A：...，我剛剛跟小鬼去看了還不錯。    │
│    │13:24:41│某男 0000000000 │B：恩，在哪裡？                       │
│    │        │                │A：在思源路415號。                    │
│    │        │                │B：現在那個是幾樓？                   │
│    │        │                │A：4樓。                              │
├──┼────┼────────┼───────────────────┤
│ 24 │96.07.13│撥入            │B：阿祥你在幹嘛？                     │
│    │11:41:04│某男 0000000000 │A：補眠阿。                           │
│    │        │                │B：我現在要跟你對一下帳，我要付現金給 │
│    │        │                │   你。                               │
│    │        │                │A：好。                               │
│    │        │                │B：一開始19件，再來是6千塊調小顆那一次│
│    │        │                │   嘛，上次40件，這次50件，還有10個威 │
│    │        │                │   。                                 │
│    │        │                │A：恩。                               │
│    │        │                │B：那我總共欠你109件衣服，10件的威，6 │
│    │        │                │   千塊的威，那我大概知道了。         │
│    │        │                │A：恩。                               │
├──┼────┼────────┼───────────────────┤
│ 25 │96.07.14│撥入            │B：今天晚上有沒有開？                 │
│    │12:49:01│某男 0000000000 │A：不確定。                           │
│    │        │                │B：我過去跟你拿。                     │
│    │        │                │A：我再看看好不好。                   │
│    │        │                │B：我大概幾點打給你？                 │
│    │        │                │A：晚一點再說。                       │
├──┼────┼────────┼───────────────────┤
│ 26 │96.07.18│撥入            │B：阿祥那個要5個才能給你喔。          │
│    │01:50:46│阿樂 000000000  │A：什麼意思？                         │
│    │        │                │B：要5個才能交給你，一個35喔。        │
│    │        │                │A：好。                               │
└──┴────┴────────┴───────────────────┘


司法院資訊處製作；財團法人民間司法改革基金會備份。
